# 请教：关于受托经营会计处理

提问人：liubin988513 时间：2013-09-14 18:46:20
相当于a公司提供一种劳务，应按照收入准则，将收取的年度管理费计入收入，发生的直接相关费用计入营业成本

回答人：chenyiwei
赞同此观点，按总额法确认。

提问人：andylcy2008 时间：2013-09-14 20:23:14
可否这样理解，对B公司而言，其经营成本为合同约定的委托包干费用（基本上没有其他费用），A公司确认的收入就是收到B公司支付的委托费用，A公司确认的成本为受托管理B公司而产生的人工成本、代理项目发生的业务成本等。 但从税务方面考虑，若按收到的包干费用全额确认收入，A公司支付的营业税负担较重，由于A公司发生的受托业务成本大多为代收代付，因此，可否按差额确认收入

回答人：chenyiwei
税法规定不是选择会计处理方法的适当理由，会计处理应遵循会计准则规定。